# 公司分立继存公司验资报告

提问人：wzjdcpa 时间：2010-12-01 10:24:23
适用于公司分立继存有限责任公司验资报告格式有没？请高手帮助。

回答人：chenyiwei
回复 楼主 wzjdcpa 的帖子存续分立情况下，如果存续企业需要减资的，则比照减资验资处理。

回答人：chenyiwei
回复 藤椅 zoujiecpa 的帖子这个问题的首要考虑是分离出去的净资产的规模。如果分离出去的净资产规模相对于原企业净资产的比重较大，则可能需要减资，但在很大程度上通常是股东的自主决定。 另外也是一个法律问题。例如，根据《关于外商投资企业合并与分立的规定》，外商投资企业分立后的存续企业注册资本、投资总额之和应当分别等于分立前原企业的注册资本和投资总额，因此在外商投资企业的分立中，存续企业是需要减资的。